臺灣板橋地方法院刑事判決　　　　　　 93年度簡上字第586號
上　訴　人
即　被　告　乙○○
　　　　　　　　　　　號六樓
選任辯護人　丙○○　律師
上列上訴人即被告因家庭暴力罪之傷害案件，不服本院簡易庭93
年度簡字第2954號，中華民國93年8 月31日第一審判決〔聲請簡
易判決處刑案號：93年度偵緝字第461 號〕，提起上訴，本院管
轄第二審之合議庭判決如下：
    主  文
上訴駁回。
    事  實
壹、乙○○係王昆煌之外甥，甲○○係王昆煌之妻，乙○○與甲
    ○○係家庭暴力防治法第三條第四款所稱家庭成員；乙○○
    因居住於臺北縣永和市○○路○段一六三號三樓王昆煌家中
    ，甲○○對此心生不滿，屢次要求乙○○遷出，乙○○堅決
    繼續居住，貳人因生嫌隙。嗣於民國〔下同〕九十二年八月
    二十三日零時三十分許，在上址，貳人言語衝突後，乙○○
    竟基於普通傷害之故意，徒手毆打甲○○，致甲○○受有右
    臉頰三Ｘ四點五公分瘀傷、左枕部五Ｘ三公分血腫，暨左手
    背五Ｘ三公分血腫之傷害。
貳、案經甲○○訴由臺北縣政府警察局永和分局報告臺灣板橋地
    方法院檢察署檢察官偵查後，聲請以簡易判決處刑。
    理  由
壹、本件訴、辯雙方主要爭點及所舉之證據方法：
    一、公訴人認被告涉右開犯嫌，係以〔一〕詰問證人甲○○
        。〔二〕告訴人即證人甲○○於警詢、偵訊中指述及偵
        訊中證述。〔三〕告訴人之診斷證明書等為據，因認被
        告涉普通傷害犯嫌。
    二、被告對於〔一〕於案發之際與告訴人同處臺北縣永和市
        ○○路○段一六三巷六號三樓王昆煌家中。〔二〕在上
        開時、地，與甲○○發生口角等事實不爭執；其主要爭
        點為否認傷害甲○○。被告暨其辯護人就上開爭點，先
        後聲明將被告送請法務部調查局、內政部警政署刑事警
        察局、中央警察大學等機關為測謊鑑定。
貳、本院關於事實之判斷:
    一、關於「被告乙○○係王昆煌之外甥，甲○○係王昆煌之
        妻」壹節，業據甲○○來院結證明確〔參見本院審判錄
        第三頁〕，核與被告供述「他〔甲○○〕是我舅媽」〔
        參見九十二年度核退字第八七七五號卷第三頁正面〕，
        互核相符。被告乙○○與甲○○自係家庭暴力防治法第
        三條第四款所所稱家庭成員；其餘事實，業據告訴人於
        偵訊時指訴〔參見九十三年度偵緝字第四六一號卷第二
        ０頁背面〕、證人甲○○於偵訊、本院審理時結證明確
        〔參見九十二年度偵字第一九五八六號卷第八頁背面、
        本院審判筆錄〕，核與被告自承在上開時、地，與甲○
        ○發生口角〔參見本院審判筆錄第七頁、第八頁〕，互
        核相符，復有告訴人之診斷證明書壹紙足資佐證〔附九
        十二年度核退字第八七七五號〕，已見告訴人指訴意旨
        、證人甲○○結證意旨，與事實相符；且查：告訴人與
        被告，於案發當日「零時三十分許」，在右址言語衝突
        ，業見前述；衝突發生之際，僅告訴人與被告在場，亦
        據被告供明〔參見九十二年度核退字第八七七五號卷第
        三頁背面〕；告訴人提出三軍總醫院附設民眾診斷服務
        處診斷證明書記載「病患〔指告訴人〕於九十二年八月
        二十三日凌晨『壹時零參分』至本院急診。... 」〔參
        見九十二年度核退字第八七七五號卷第六頁〕，據此，
        告訴人前去醫院求診距其與被告「言語衝突」間，僅半
        小時有餘；綜合案發之際，現場僅被告與告訴人在場，
        雙方並有言語衝突，其後半小時間，告訴人急至三軍總
        醫院附設民眾診斷服務處求診而見事實欄所示傷勢等情
        ，當足推知告訴人所受右揭傷害係與其言語衝突之人即
        被告加傷。凡此，堪認證人甲○○結證稱被告涉事實欄
        所示傷害犯行壹節係真正。
    二、本院據被告及辯護人之聲請，先後將被告送請法務部調
        查局、內政部警政署刑事警察局、中央警察大學為測謊
        鑑定，依序獲覆「測謊人力短缺，無法受理」、「人力
        難以調配支援」、「本校因測謊圖譜判讀技術尚在研發
        階段，.... 」 ，此有法務部調查局九十三年十二月九
        日調科參字第０九三００四九四七八０號函、內政部警
        政署刑事警察局九十四年一月四日刑鑑字第０九三０二
        五九九０八號函、中央警察大學九十四年二月二日校鑑
        字０九四００００四五七號函等在卷足稽，致無從據鑑
        驗結果充本案「證據」。被告及辯護人聲明以測謊鑑定
        結果證明被告否認犯罪所持之辯解為真正壹節，以所主
        張之證據方法無從調查審認，即難認被告否認犯罪所持
        之辯解為真正。
    三、本件事證明確，被告之上開犯行，堪予認定。
參、核被告乙○○所為，係犯刑法第二百七十七條第一項普通傷
    害罪；原審審酌其傷害行為造成告訴人傷勢程度，其無犯罪
    紀錄，有臺灣高等法院被告全國前案紀錄表存卷可稽，是素
    行尚佳，兼衡其犯罪動機、目的、手段、犯罪後態度、未與
    告訴人達成民事賠償和解等一切情狀，據刑事訴訟法第四百
    四十九條第一項、第三項、第四百五十四條第一項，刑法第
    二百七十七條第一項、第四十一條第一項前段，罰金罰鍰提
    高標準條例第一條前段、第二條，逕以簡易判決諭知「乙○
    ○傷害人之身體，處拘役貳拾日，如易科罰金，以佰元折
    算壹日。」，認事用法，均無違誤，量刑亦屬妥適；被告執
    前詞對原審判決聲明不服，非有理由，應予駁回。
據上論斷，應依刑事訴訟法第455 條之1 第1 項、第3 項、第36
8 條，判決如主文。
本案經檢察官王家春到庭執行職務。
中　　華　　民　　國　　94　　年　　4 　　月　　27　　日
                  刑事第二庭    審判長法　官  鄭水銓
                                      法  官  廖怡貞
                                      法  官  陳福來
以上正本證明與原本無異。
不得上訴。
                                      書記官  林兆嘉
中　　華　　民　　國　　94　　年　　4 　　月　　28　　日
附錄本案論罪科刑法條全文：
中華民國刑法第277條
 (普通傷害罪)
傷害人之身體或健康者，處三年以下有期徒刑、拘役或一千元以
下罰金。
犯前項之罪因而致人於死者，處無期徒刑或七年以上有期徒刑；
致重傷者，處三年以上十年以下有期徒刑。
